臺灣臺中地方法院刑事判決　　　　　　　　　　　　九十三年度交訴字第一七號
　　公　訴　人　臺灣臺中地方法院檢察署檢察官
　　被　　　告　乙○○
右列被告因公共危險等案件，經檢察官提起公訴（九十三年度偵字第一四二二三號）
，本院合議庭裁定適用簡式審判程序，判決如左：
    主  文
乙○○因過失傷害人，處有期徒刑月，如易科罰金，以佰元折算壹日；又駕駛動
力交通工具肇事，致人受傷而逃逸，處有期徒刑陸月，如易科罰金，以佰元折算壹
日。應執行有期徒刑捌月，如易科罰金，以佰元折算壹日。
    犯罪事實
一、乙○○於民國九十三年五月十三日二十二時後之某時，駕駛車牌號碼九Ｋ─八八
    二六號自用小客車，沿臺中市○區○○路快車道由忠太東路往臺中港路方向行駛
    。嗣於同日二十二時五十分許，乙○○駕車行駛至健行路與西屯路口時，欲右轉
    彎沿西屯路往梅亭街方向行駛，其應注意汽車行駛至交岔路口，轉彎車應讓直行
    車先行，而當時天候晴、夜間有照明、柏油路面乾燥無缺陷、亦無障礙物、視距
    良好，依當時情形，並無不能注意之情事，乙○○卻疏未注意，駕車進入路口即
    貿然右轉彎。適有甲○○騎乘車牌號碼ＰＱＩ─四二０號機車，沿健行路慢車道
    同向行駛進入上開路口，欲直行行駛，因乙○○疏未讓甲○○之直行車先行，致
    其車右前角與甲○○所騎機車之左側車身擦撞，甲○○因而倒地，受有頭部外傷
    、臉部挫傷及瘀傷、左上肢左膝及左踝挫傷等傷害。乙○○於駕駛動力交通工具
    肇事，致甲○○受傷後，竟未停車並下車救助，即駕車沿西屯路往梅亭街方向逃
    逸。車禍發生時，經在該處路口之西屯路上暫停等候燈光號誌轉換之賴韋彰目睹
    ，記下乙○○之車牌號碼，始經警循線查獲。
二、案經被害人甲○○告訴及臺中市警察局第二分局報告臺灣臺中地方法院檢察署檢
    察官偵查起訴。
    理  由
一、訊據被告乙○○對於右揭事實於本院審理時坦承不諱，核與告訴人甲○○指訴及
    證人賴韋彰於警詢中證述之情節相符，復有道路交通事故現場圖、道路交通事故
    調查報告表（一）、（二）、中國醫藥大學附設醫院診斷證明書各一份、現場及
    車損照片二十八張附卷可稽。按汽車行駛至交岔路口，轉彎車應讓直行車先行，
    道路交通安全規則第一百零二條第一項第六款訂有明文。被告駕車自應盡上述道
    路交通安全注意義務，而當時天候晴、夜間有照明、柏油路面乾燥無缺陷、亦無
    障礙物、視距良好，有前開卷附道路交通事故調查表（一）在卷可查，依當時情
    形又非不能注意，竟疏不注意為之，以致肇事，被告顯有過失。又被告之過失行
    為，與告訴人之受傷間，具有相當因果關係。次按汽車駕駛人駕駛汽車肇事致人
    受傷或死亡，應即採取救護或其他必要措施，並向警察機關報告，不得駛離或逃
    逸，道路交通管理處罰條例第六十二條第一項定有明文。又因道路交通事故之發
    生，常非於己之鄰親家里，時有告救不能情事，乃科以肇事者須即採取救護或其
    他必要措施，並應向警察機關報告之法定義務，以防因就醫延誤致生無謂傷亡，
    並俾得通知傷亡者家屬到場，以明責任，是凡肇事人於行車肇事致人受傷或死亡
    ，未即採取救護或其他必要措施，並向警察機關報告，即駕車逃逸者，均應依該
    規定處罰，至其嗣後是否受刑事訴追及已否與被害人達成民事和解，賠償損失，
    對其應受處罰乙節，並不生影響。職是之故，汽車駕駛人駕駛汽車肇事，不論其
    責任之歸屬為何，即有義務留在肇事現場，採取救護或其他必要措施，並向警察
    機關報告，以維護他人之生命與其他用路人之交通安全。其立法目的，既係促使
    駕駛人於肇事致死傷後，能對被害人即時救護，報告警察機關，以減少死傷，是
    該罪之成立祇以行為人有駕駛動力交通工具肇事，致人死傷而逃逸之事實為已足
    ，至行為人之肇事有否過失，則非所問（最高法院九十二年度臺上字第四四六八
    號刑事判決參照）。本件被告駕駛車輛撞擊被害人甲○○致其人車倒地，且對告
    訴人甲○○當場受有傷害已有認識，其竟未採取救護或其他必要措施，並向警察
    機關報告，即竟行駕車離去嗣經警循線查獲，其肇事逃逸亦已甚灼然。本件事證
    明確，是被告過失傷害及肇事逃逸之犯行，均堪以認定。
二、核被告乙○○所為，係犯刑法第二百八十四條第一項前段之過失傷害罪及同法第
    一百八十五條之四之肇事逃逸罪。被告所犯前開二罪間，犯意個別，要件不同，
    行為互殊，應予分論併罰。爰審酌被告之過失程度、所生之危害、肇事後之態度
    及被害人因而受傷，被告肇事後更棄被害人於不顧，其罪行甚重，且被告尚未與
    被害人達成民事和解賠償，惟犯後坦承犯行，犯罪後態度尚稱良好等一切情狀等
    一切情狀，分別判處如主文所示之刑，並均諭知易科罰金之折算標準及定其應執
    行之刑。
據上論斷，應依刑事訴訟法第二百七十三條之一第一項、第二百九十九條第一項前段
，刑法第二百八十四條第一項前段、第一百八十五條之四、第四十一條第一項前段、
第二項、第五十一條第五款，罰金罰鍰提高標準條例第一條前段、第二條，判決如主
文。
本案經檢察官丙○○到庭執行職務。
中      華      民      國    九十四    年      一      月     十一     日
                                  臺灣臺中地方法院交通法庭
                                        法  官  張  清  洲
右正本證明與原本無異。
如不服本判決，應於送達後十日內向本院提出上訴狀（須附繕本），上訴於臺灣高等
法院臺中分院。
                                        書記官
中      華      民      國    九十四    年      一      月     十一     日
附錄論罪科刑法條
刑法第二百八十四條第一項
因過失傷害人者，處六月以下有期徒刑，拘役或五百元以下罰金，致重傷者，處一年
以下有期徒刑、拘役或五百元以下罰金。
刑法第一百八十五條之四
駕駛動力交通工具肇事，致人死傷而逃逸者，處六月以上五年以下有期徒刑。
